臺灣新竹地方法院刑事判決
                                      111年度易字第811號
公  訴  人  臺灣新竹地方檢察署檢察官
被      告  涂巍鐘



上列被告因詐欺案件，經檢察官提起公訴（111年度偵字第8699
號），本院依簡式審判程序判決如下：
    主  文
涂巍鐘犯詐欺得利罪，處有期徒刑肆月，如易科罰金，以新臺幣
壹仟元折算壹日。緩刑貳年，並應於本案判決確定後壹年內向公
庫支付新臺幣參萬元。
    事實及理由
一、本件犯罪事實及證據，除犯罪事實欄一、第9至10行應更正
    「…約減少計量128,401度…」；證據並所犯法條欄應補充「
    被告涂巍鐘於本院審理時之自白」外，餘均引用檢察官起訴
    書之記載（如附件）。
二、論罪科刑
（一）核被告涂巍鐘所為，係犯刑法第339條第2項之詐欺得利罪
      。
（二）爰審酌被告身強體健，不知勉力謀事，依循正途以獲取一
      己所需財物，竟為一己私利，而為詐欺犯行，造成被害人
      財產上之損害，惟念其犯後坦承犯行，且與台電公司達成
      和解，態度尚可，兼衡被告有經營餐廳之工作，暨其犯罪
      之動機、目的、手段、品行、生活狀況（警詢自陳家庭經
      濟狀況為小康）、智識程度為高中畢業等一切情狀，量處
      如主文所示之刑，並諭知易科罰金之折算標準，以資懲儆
      。
（三）被告未曾因故意犯罪受有期徒刑以上刑之宣告，有臺灣高
      等法院被告前案紀錄表1份在卷足按，其因一時失慮致為
      本件犯行，惟犯罪後已坦承犯行，深具悔意，又其事後已
      與被害人達成和解，經此次偵審程序，當知所警惕，信無
      再犯之虞，本院認其所受宣告之刑以暫不執行為適當，併
      予宣告緩刑2年，以勵自新。然為促使被告日後更加重視
      法規範秩序、強化法治觀念，敦促被告確實惕勵改過，本
      院認應課予一定條件之緩刑負擔，令其能從中深切記取教
      訓，並督促時時警惕，爰併依刑法第74條第2項第4款之規
      定，諭知被告於判決確定後1年內，應向公庫支付新臺幣3
      萬元，以期符合本件緩刑目的（若被告不履行此一負擔，
      且情節重大足認原宣告之緩刑難收其預期效果，而有執行
      刑罰之必要者，依刑法第75條之1第1項第4款之規定，得
      撤銷其宣告）。
據上論斷，應依刑事訴訟法第273條之1第1項、第299條第1項前
段、第310條之2、第454條第2項，判決如主文。
本案經檢察官張瑞玲提起公訴，檢察官邱宇謙到庭執行職務。
中　　華　　民　　國　　111 　年　　12　　月　　12　　日
                  刑事第七庭  法　官  王子謙
以上正本證明與原本無異。
如不服本判決應於收受本判決後20日內向本院提出上訴書狀，上
訴書狀應敘述具體理由。上訴書狀未敘述上訴理由者，應於上訴
期間屆滿後20日內補提理由書狀於本院（均須按他造當事人之人
數附繕本）「切勿逕送上級法院」。
中　　華　　民　　國　　111 　年　　12　　月　　12　　日
                              書記官  廖宜君
附錄本案論罪科刑法條全文：
刑法第339條
意圖為自己或第三人不法之所有，以詐術使人將本人或第三人之
物交付者，處五年以下有期徒刑、拘役或科或併科五十萬元以下
罰金。
以前項方法得財產上不法之利益或使第三人得之者，亦同。
前二項之未遂犯罰之。
（附件）
灣新竹地方檢察署檢察官起訴書　
                                     111年度偵字第8699號
　　被　　　告　涂巍鐘　男　53歲（民國00年00月00日生）
　　　　　　　　　　　　住苗栗縣○○鎮○○路0000巷0弄00                           號
　　　　　　　　　　　　居新竹縣○○市○○路000號
　　　　　　　　　　　　國民身分證統一編號：Z000000000號
上列被告因竊盜案件，已經偵查終結，認應提起公訴，茲將犯罪
事實及證據並所犯法條分敘如下：
　　　　犯罪事實
一、涂巍鐘經營址設新竹縣○○市○○路000○000號1樓之我家牛排館
    ，為圖減低使用電力電費支出，竟意圖為自己不法之利益，
    基於詐欺得利之犯意，於民國103年8、9月間某日，在上址
    委託真實姓名年籍均不詳之成年男子，私自將該處經台灣電
    力股份有限公司新竹區營業處（下簡稱台電新竹區營業處）
    所設置之電表（登記用電戶名/用電人：我家牛排/涂巍鐘、
    電號：00000000000號、電表號碼：00000000號），變更電
    表計量線路，致該電表計度失準之方式施用詐術，使台灣電
    力股份有限公司(下稱台電公司)陷於錯誤，約減少12萬8,40
    1度（僅追償自110年5月12日至111年5月11日），因此詐得
    於該期間少繳電費之利益新臺幣（下同）44萬470元(加計營
    業稅為46萬2,493元)。　　　
二、案經台電公司訴由新竹市警察局移送偵辦。
        證據並所犯法條
一、證據清單及待證事實：
編號 證據名稱 待  證  事  實 1 被告涂巍鐘於警詢及偵查中之供述 坦承為上開地址裝設電表之實際用電者，及曾經有同行推銷是否要節電(惟矢口否認涉有竊盜犯行，辯稱：當時同行有問我要不要省電，當下我沒有答應要節電，因為說要4、5萬元費用，我的電費變便宜，我想說是因為換冷氣、LED云云)。 2 證人即台電公司稽查員王中逸於警詢中證述 ⑴.上開電表在新竹縣○○市○○路000○000號1樓稽查發現電表中比流器短路片遭到人為短路，致使電表計量失準。 ⑵.自103年9月用電度數驟減為7,240度，之後每月用電約3,000至4,000度，明顯與現場用電不符。 3 用電實地調查書、用電資料曲線、現場照片、追償電費計價單、追償電費切結和解書各1份 證明上址電表遭改裝致電費計量失準等事實。 
二、所犯法條：
㈠按用電戶與台電公司簽訂供電契約，台電公司將電力輸送至用
  戶端，自有同意將該電力移轉予該用電戶使用之意，台電公司
  為依量計價收費，遂在用戶端安裝電表，於用電戶用電時，即
  由電表累計用電量，並定期派員抄表取得電表度數後，逕依該
  度數計價而按期向用電戶收取電費。是如用電戶擅自以其他方
  法使電表失效不準後繼續取用電力，雖所取用之電力係經台電
  公司依契約輸送至用戶端而同意移轉予該用電戶使用，該用電
  行為，核與未經他人同意，以和平手段，將他人持有之物移入
  自己或第三者支配管領之刑法竊盜罪構成要件不符，然該用電
  戶故意造成電表失效不準之行為，因造成電表無法正確計量用
  電度數，致所呈現在電表上之度數不足實際用電度數，台電公
  司因誤認該電表度數即為真實用電度數，乃陷於錯誤而逕依該
  度數核算應收取之電費，致該電費少於實際應收電費，用電戶
  因此取得少繳電費之利益，則該用電戶所為，自係向台電公司
  行使詐術，詐取少繳電費之利益，而該當刑法詐欺得利之構成
  要件。
㈡核被告所為，係犯刑法第339條第2項之詐欺得利罪嫌。至移送
  意旨認被告係犯刑法第323條、第320條第1項之竊電罪嫌，容
  有誤會，已如上述，併此敘明。
三、依刑事訴訟法第251條第1項提起公訴。
　　此　致
臺灣新竹地方法院
中　　華　　民　　國　 111　　年　　9 　　月　　 8　　日
　　　　　　　　　　　　　　　檢　察　官　張瑞玲
本件證明與原本無異。
中　　華　　民　　國　 111　　年　　9 　　月　  19　　日
                              書  記  官  黃冠筑
所犯法條：
中華民國刑法第339條
意圖為自己或第三人不法之所有，以詐術使人將本人或第三人之
物交付者，處 5 年以下有期徒刑、拘役或科或併科 50 萬元以
下罰金。
以前項方法得財產上不法之利益或使第三人得之者，亦同。
前二項之未遂犯罰之。